臺灣臺北地方法院刑事判決
110年度審訴字第1555號
公  訴  人  臺灣臺北地方檢察署檢察官
被      告  孫于茹



選任辯護人  劉韋廷律師
            胡芮萍律師
上列被告因傷害等案件，經檢察官提起公訴（110年度偵字第215
60號），本院判決如下：
    主  文
本件被訴傷害、公然侮辱部分公訴不受理。
    理  由
一、公訴意旨如附件起訴書所載。（被告所涉強制罪嫌部分，由
    本院另行判決）
二、按告訴乃論之罪，告訴人於第一審辯論終結前，得撤回其告
    訴，又告訴經撤回者，應諭知不受理之判決，刑事訴訟法第
    238條第1項、第303條第3款分別定有明文。再不受理之判決
    ，得不經言詞辯論為之，亦為同法第307條所明定。
三、查本件告訴人劉美麗告訴被告孫于茹傷害及公然侮辱案件，
    公訴人認被告所涉犯之刑法第277條第1項之罪、同法第309
    條第1項之罪，依同法第287條前段、同法第314條之規定，
    均須告訴乃論。茲告訴人已於民國110年11月15日具狀撤回
    告訴，此有告訴人所出具之刑事撤回告訴狀1紙附卷可佐（
    見本院110年度審訴字第1555號卷第69頁），依照上開說明
    ，本件被告所涉傷害及公然侮辱罪嫌，爰不經言詞辯論，逕
    為諭知不受理之判決。
據上論斷，應依刑事訴訟法第303條第3款、第307條，判決如主
文。
本案經檢察官羅韋淵提起公訴。
中　　華　　民　　國　　110 　年　　12　　月　　13　　日
　　　　　　　 刑事第二十二庭   審判長法　官  莊書雯
　　　　　　　　　                    法  官  葉詩佳
　　　　　　　　　                    法  官　余欣璇
上正本證明與原本無異。 
如不服本判決應於收受送達後20日內向本院提出上訴書狀，並應
敘述具體理由；其未敘述上訴理由者，應於上訴期間屆滿後20日
內向本院補提理由書（均須按他造當事人之人數附繕本）「切勿
逕送上級法院」。告訴人或被害人如對於本判決不服者，應具備
理由請求檢察官上訴，其上訴期間之計算係以檢察官收受判決正
本之日期為準。因疫情而遲誤不變期間，得向法院聲請回復原狀
。
                                      書記官  朱俶伶　
中　　華　　民　　國　　110 　年　　12　　月　　14　　日
附件
臺灣臺北地方檢察署檢察官起訴書　　　　
                                    110年度偵字第21560號
　　被　　　告　孫于茹　女　74歲（民國00年0月00日生）
　　　　　　　　　　　　住臺北市○○區○○街00巷0弄000號
　　　　　　　　　　　　　2樓
　　　　　　　　　　　　國民身分證統一編號：Z000000000號
上被告因妨害自由等案件，業經偵查終結，認應提起公訴，茲敘
述犯罪事實及證據並所犯法條如下：
　　　　　犯罪事實
一、孫于茹與劉美麗分別為居住於臺北市○○區○○街00巷0弄000號
    、4-2號2樓、3樓上、下樓層之鄰居，孫于茹因認劉美麗家
    中日常生活起居發出之聲響對其有所干擾，因而心生不滿，
    而為下列行為：
  ㈠基於強制、公然侮辱之犯意，於民國110年4月9日凌晨4時36
    分許起至同年8月9日凌晨4時40分許止，接續在如附表（除
    附表編號5外）所示包括深夜及凌晨等時段之時間、於不特
    定多數人得共見共聞之上址樓梯間，故意持拖把密集敲擊劉
    美麗住處鐵門（毀損部分，未據告訴）、樓梯扶手或牆壁發
    出噪音，而以此強暴之方式，妨害劉美麗及與其同住之女兒
    黃嶼加睡眠及居住安寧權利之行使。孫于茹復以「不要臉的
    女人」「瘋女人」「下賤，要睡覺也要找年輕的，找你這個
    老的，不要臉」「操你媽的」、「社會中的敗類」等語（詳
    附表編號1、5、78、10、12、22、23、28及31）辱罵劉美麗
    ，足以貶損劉美麗之社會評價及人格評價。
  ㈡基於傷害之犯意，於同年6月7日下午6時40分許，劉美麗前往
    孫于茹住處質問敲打其住處鐵門原因時，以徒手用力推開住
    處鐵門方式撞擊劉美麗，致劉美麗受有右側前臂挫傷合併瘀
    青兩處及右側手部挫傷合併瘀青壹處等傷害。
  ㈢基於恐嚇危害安全之犯意，於附表編號5、7、10、12、22、2
    3及29所示之時間，在上址樓梯間，接續對劉美麗出言恫以
    ：「你們兩個給我注意一點」「欠人打」「我跟你警告，以
    後你們母女出去有怎麼樣，我不敢跟你保證」「不知道最後
    誰要死，如果要死，我會先讓你們兩個死，給我試試看」「
    菜刀拿著，給我試試看，殺死你」「先把你們兩個殺死，我
    再去法院自首」等語，使劉美麗心生畏懼，致生危害於劉美
    麗生命及身體之安全。
二、案經劉美麗訴由臺北市政府警察局大安分局報告偵辦。
　　    證據並所犯法條
一、證據清單及待證事實：
編號 證據清單　　        待證事實　　 1 被告孫于茹於警詢、偵訊中之供述　　　 否認全部犯罪事實。　　 2 證人即告訴人劉美麗於警詢中之證述、偵訊中之結證　 全部犯罪事實。 3 證人黃嶼峴於偵訊中之結證 證稱：於110年6月7日18時40分許，伊親見被告故意用衝撞方式開啟鐵門，因而撞到告訴人左右手之事實。　　 4 博仁綜合醫院110年6月7日診斷證明書（乙診字第000000000號） 告訴人受有右側前臂挫傷合併瘀青兩處（3 X 3 X 0.1公分）及右側手部挫傷合併瘀青壹處（3 X 3 X 0.1公分）傷害之事實。 5 照片3張、錄影光碟2張及告訴人製作之騷擾證明文件1份 佐證被告上開犯罪事實。 6 本署勘驗報告1份 佐證被告確有自110年4月9日凌晨4時36分許至同年8月9日凌晨4時40分許，接續於深夜等時段，手持拖把敲打告訴人家中鐵門、牆壁或樓梯間樓梯扶手製造聲響，及口出「瘋女人」、「操你媽的」、「社會中的敗類」等貶抑告訴人語句及「你們兩個給我注意一點給我注意喔」、「我一定奉陪到底 不知道最後誰要死，如果要死我會先讓你們兩個死」、「菜刀拿著，給我試試看，殺死你」及「先把你們殺死，我再去法院自首」等恫嚇言詞之事實。 
二、核被告所為，係犯刑法第刑法277條之傷害、第304條第1項
    之強制、第305條恐嚇危害安全及同法第309條公然侮辱罪嫌
    。按如數行為於同時同地或密切接近之時地實施，侵害同一
    之法益，各行為之獨立性極為薄弱，依一般社會健全觀念，
    在時間差距上，難以強行分開，在刑法評價上，以視為數個
    舉動之接續施行，合為包括之一行為予以評價，較為合理，
    則屬接續犯，而為包括之一罪（最高法院98年度台上字第56
    79號判決意旨參照）。本案被告於110年4月9日至同年8月9
    日間，接續在如附表所示之密接時間、空間妨害告訴人及其
    家人睡眠及居住安寧權利行使、公然侮辱及恐嚇危害安全等
    犯行，均係本於不滿告訴人家中發出聲響之動機所為，顯係
    基於同一犯意，應視為數個舉動之接續施行，合為包括之一
    行為予以評價，而分論以接續犯。被告以一強制行為同時妨
    害告訴人及其女黃嶼加之睡眠及居住安寧權利之行使，為想
    像競合犯，應依刑法第55條規定論以一罪。被告就上開所犯
    強制、恐嚇危害安全、公然侮辱及傷害等各罪間，其犯意各
    別，行為互殊，均請予分論併罰。
三、依刑事訴訟法第251條第1項提起公訴。
　　此　　致
臺灣臺北地方法院
中　　華　　民　　國　 110　　年　  9 　　月　 18　　日
                              檢  察  官    羅韋淵
本件正本證明與原本無異　　　　　　　　　　　　　　　　　
中　　華　　民　　國　 110　　年　 10 　　月　  1 　 日
                  　    　    書　記　官　  蔡耀霆 
附錄本案所犯法條全文
中華民國刑法第277條
傷害人之身體或健康者，處 5 年以下有期徒刑、拘役或 50 萬
元以下罰金。
犯前項之罪，因而致人於死者，處無期徒刑或 7 年以上有期徒
刑；致重傷者，處 3 年以上 10 年以下有期徒刑。
中華民國刑法第304條
（強制罪）
以強暴、脅迫使人行無義務之事或妨害人行使權利者，處 3 年
以下有期徒刑、拘役或 3 百元以下罰金。
前項之未遂犯罰之。
中華民國刑法第305條
（恐嚇危害安全罪）
以加害生命、身體、自由、名譽、財產之事，恐嚇他人致生危害
於安全者，處 2 年以下有期徒刑、拘役或 3 百元以下罰金。
中華民國刑法第309條
（公然侮辱罪）
公然侮辱人者，處拘役或 3 百元以下罰金。
以強暴犯前項之罪者，處 1 年以下有期徒刑、拘役或 5 百元以
下罰金。
附表：
編號   時間          被告行為 涉犯罪嫌  1 110年4月9日 1.凌晨4:36用手敲打鐵門6下與狂按門鈴，並說：「什麼意思，每天早上四點在那邊鬧，鬧什麼鬧」「你不要以為你39歲，我不敢打你」「按你家電鈴鬧你」「操你媽的」 2.凌晨4:44拿拖把敲打鐵門6下和按門鈴，並說：「每天早上在那鬧」 強制、公然侮辱罪、恐嚇危害安全等罪嫌 2 110年4月13日 凌晨1:40來按門鈴 (5、6聲)。 強制罪嫌 3 110年4月19日 晚上6:54拿拖把敲打鐵門7下。 強制罪嫌 4 110年4月22日 1.凌晨4:54拿拖把敲打鐵門3下，並說：「鬧整個晚上」「打你的鐵窗，去叫警察來」 2.早上6:29拿手機在門口徘迴2分鐘。 強制罪嫌 5 110年5月4日 1.下午5:39在樓梯間恐嚇與謾罵：「我照三餐給你撞X2」「不要臉的女人」「沒水準、沒讀書」「你們兩個給我注意一點」「不知道撞什麼，給我注意喔」「你們如果太超過，你們母女全死」「瘋女人」「社會中的敗類」「沒水準的鄰居」 2.下午5:42在樓梯間恐嚇與謾罵：「瘋女人」「給我試試看X2」「你以後老了會餓死」「照三餐給你撞，給我試試看」 3.下午5:46在樓梯間恐嚇與謾罵：「你以後老了會餓死X2」 4.下午5:48在樓梯間恐嚇與謾罵：「沒讀書」「瘋女人X4」「給我試試看X2」「給你教訓」 5.下午5:52在樓梯間恐嚇與謾罵：「瘋女人X2」「給我試試看」 公然侮辱罪、恐嚇危害安全等罪嫌 6 110年5月8日 1.下午5:33拿拖把敲打樓梯把手3下。 2.下午6:47拿拖把敲打樓梯把手13下。 強制罪嫌 7 110年5月12日 凌晨5:45拿拖把敲打樓梯把手8下並說：「欠人打」「瘋女人」 強制、公然侮辱罪、恐嚇危害安全等罪嫌 8 110年5月13日 1.凌晨2:42拿拖把敲打鐵門10下。 2.早上5:57拿拖把敲打鐵門3下，並說：「瘋女人」 3.下午4:54拿拖把敲打外牆8下。 強制、公然侮辱罪等罪嫌 9 110年5月15日 凌晨4:39拿拖把敲打牆壁5下。 強制罪嫌 10 110年5月16日 1.凌晨5:23拿拖把敲打外牆共6下，並說：「有種再去叫警察」「從早上兩點多一直鬧，我也不怕你鬧」「下賤，要睡覺也要找年輕的，找你這個老的，不要臉」「不要臉、下賤的人」「陪客人睡覺」「你在鬧，我陪你玩」「你這個下賤的母親做榜樣」「有種去叫警察，俗辣」「下賤的女人」「我的房子你還敢鬧我」「瘋女人，下賤」「兩個母女都下賤」 2.凌晨5:27：「他們兩個下賤的，天天鬧我」「你以為我怕你」「沒有讀書、下賤」「我跟你警告，以後你們母女出去有怎麼樣，我不敢跟你保證」「瘋女人」「有膽就去叫警察」「這牆壁是你的嗎」「沒有讀書，說沒水準的話」「再去告，等你啦」「下賤的母女，不要臉」，並拿拖把敲打外牆3下。 3.凌晨05:35：「沒水準，下賤的母女」「去告啊，去叫警察來」 強制、公然侮辱罪、恐嚇危害安全等罪嫌 11 110年5月17日 凌晨5:42拿拖把敲打鐵門2下。 強制罪嫌 12 110年5月18日 1.凌晨2:45在門外謾罵與恐嚇： 「不要臉」「我看妳可憐啦」「我一定奉陪你到底」「不知道最後誰要死，如果要死，我會先讓你們兩個死，給我試試看」「菜刀拿著，給我試試看，殺死你」「先把你們兩個殺死，我再去法院自首」「你們鄉下人都沒水準、沒讀書」「給我試試看」「瘋女人」 2.下午4:40拿拖把用力敲打鐵門3下且一邊謾罵。 3.下午4:47拿拖把敲打鐵門3下，並說：「我又沒有欠你錢，我的生活都要被你控制」「瘋女人」「早上也發作，精神病發作」「操雞掰」 強制、公然侮辱罪、恐嚇危害安全等罪嫌 13 110年5月20日 1.凌晨5:49拿拖把敲打外牆3下、樓梯把手2下。 2.下午17:56拿工具敲打樓梯把手6下。 強制罪嫌 14 110年5月21日 1.凌晨5:31拿拖把敲打樓梯把手8下。 2.早上8:07製造噪音，敲打4下。 強制罪嫌 15 110年5月22日 凌晨2:07製造噪音，敲打11下。 強制罪嫌 16 110年5月23日 1.下午5:21拿拖把敲打樓梯把手10下。 2.下午7:28拿拖把敲打樓梯把手10下、外牆3下。 強制罪嫌 17 110年5月26日 下午6:03說：「很久沒運動」，並敲打樓梯把手10多下與外牆1下。  強制罪嫌 18 110年5月27日 凌晨4:58拿拖把敲打外牆3下、樓梯把手3下。 強制罪嫌 19 110年5月28日 1.早上8:06拿拖把敲打樓梯把手12下。 2.下午4:51拿拖把敲打外牆10下、樓梯把手7下。 強制罪嫌 20 110年5月29日 早上6:14拿拖把敲打樓梯把手11下。 強制罪嫌 21 110年5月30日 凌晨5:44敲打外牆3下、樓梯把手1下，並說：「白天睡得飽飽的，晚上我要睡覺，你在那邊鬧」「看你敢不敢待在延吉街」 強制罪嫌 22 110年5月31日 1.早上6:00拿拖把敲打樓梯把手6下。 2.下午5:15說：「我在洗澡你再給我鬧」「你給我注意一點X2」「控制我家的生活」「瘋女人X2」「欠打」並拿拖把敲打外牆6下。 強制、公然侮辱罪、恐嚇危害安全等罪嫌 23 110年6月1日 1.早上7:39拿拖把敲打外牆9下、樓梯把手4下，並說：「你是欠揍是不是」 2.早上7:52拿拖把敲打鐵門2下，並說：「沒知識也沒常識」 強制、公然侮辱罪、恐嚇危害安全等罪嫌 24 110年6月2日 拿拖把敲打外牆5下、樓梯把手5下。 強制罪嫌 25 110年6月3日 1.凌晨2:45拿拖把敲打外牆4下、樓梯把手4下。 2.凌晨5:38拿拖把敲打外牆5下、樓梯2下。 3.早上6:10拿拖把敲打鐵門2下。 4.早上9:13拿拖把敲打鐵門2下，並說：「早上三點半到鬧現在Ｘ3」「再鬧啊」 強制罪嫌 26 110年6月4日 1.凌晨5:29製造噪音2聲、敲打外牆2下。 2.早上6:34敲打樓梯把手5下。 強制罪嫌 27 110年6月7日 1.晚上6:41拿拖把敲打鐵門2下，並說：「又在鬧了是不是。」 2.警察走之後，晚上7:23拿拖把敲打鐵門2下。 強制罪嫌 28 110年6月8日 下午2:45用手大力敲門3下，並辱罵：「操你老母」 強制、公然侮辱等罪嫌 29 110年6月17日 下午4:14在鐵門外：「黃璵加，我警告你，如果你再一直鬧下去，我就跟你有完沒完。」 恐嚇危害安全罪嫌 30 110年6月18日 凌晨4:56拿拖把敲打鐵門3下並說：「從12點吵到現在」「吵別人」 強制罪嫌 31 110年6月19日 凌晨5:53拿拖把敲打鐵門3下與謾罵：「小人X2」 公然侮辱罪嫌  32 110年6月21日 凌晨4:57拿拖把打外牆3下、樓梯把手2下、鐵門2下。 強制罪嫌 33 110年6月29日 下午6:10拿拖把敲打鐵門3下、外牆3下、樓梯把手2下。 強制罪嫌 34 110年7月2日 1.早上6:06拿拖把敲打外牆2下、樓梯把手3下。 2.早上6:13：「你們母女一天到晚都在控制我們夫妻的生活，洗澡也不行、大號也不行、洗臉也不行、吃飯也不行，我有妨礙到你嗎」 強制罪嫌 35 110年7月9日 凌晨4:54拿拖把打外牆3下、鐵門1下。 強制罪嫌 36 110年7月10日 凌晨5:15拿拖把打外牆2下、樓梯把手4下。 強制罪嫌 37 110年7月22日 下午4:33拿拖把打外牆2下、樓梯把手2下並說：「討客兄，我老公」.. 強制罪嫌 38 110年7月28日 1.凌晨4:26拿拖把打鐵門1下，並說：「三更半夜，你在玩什麼手機啊。」 2.凌晨4:52拿拖把敲打鐵門2下。 強制罪嫌 39 110年8月1日 凌晨4:58敲打2下。  強制罪嫌 40 110年8月4日 1.凌晨5:35拿拖把打鐵門3下，並說：「睡白天，騷擾晚上。」 2.早上6:09拿拖把打鐵門4下，並說：「你的手機是鎖定我啦，鎖定我幹什麼。」 強制罪嫌 41 110年8月7日 1.凌晨2:43拿拖把打鐵門3下，並說：「手機白天不發作，晚上人家睡覺才發作。」 2.凌晨3:12拿拖把打鐵門4下。 3.早上6:11拿拖把打鐵門4下。 強制罪嫌 42 110年8月8日 1.凌晨04:41拿拖把敲打鐵門4下。 2.早上06:07拿拖把敲打鐵門3下。 強制罪嫌 43 110年8月9日 1.凌晨3:56拿拖把敲打鐵門3下。 2.凌晨4:40拿拖把敲打鐵門4下。 強制罪嫌